【裁判字號】    97,簡上,674
【裁判日期】    970825
【裁判案由】    商標法
【裁判全文】
臺灣板橋地方法院刑事判決             97年度簡上字第674號
上  訴  人  臺灣板橋地方法院檢察署檢察官
被      告  乙○○
                    國民
上列上訴人因被告乙○○違反商標法案件，不服本院中華民國97
年4 月17日97年度簡字第2218號第一審簡易判決（聲請簡易判決
處刑案號：臺灣板橋地方法院檢察署96年度偵字第25457 號），
提起上訴，本院管轄之第二審合議庭判決如下：
    主  文
上訴駁回。
    事實及理由
一、本案經本院審理結果，認原審判決之認事用法均無違誤，量
    刑亦屬妥適，應予維持。並引用附件第一審刑事簡易判決書
    （含聲請簡易判決處刑書）記載之事實、證據及理由。
二、檢察官上訴意旨略以：被告乙○○所犯係商標法第82條販賣
    仿冒商標商品及刑法第216 條行偽造私文書罪，且遭查獲仿
    冒LEVI'S牌商標商品高達627 件，侵害告訴人權益甚鉅，然
    原審未斟酌上揭情事，僅判處被告拘役50日，並宣告緩刑2
    年，量刑不僅過輕，甚至使被告有機會免罰，難昭折服。因
    之請求本檢察官上訴，經核尚非顯無理由。爰附送原書狀依
    法提起上訴，請求撤銷原判決，從重量刑云云。
三、經查本件被告乙○○明知A&F（即ABERCROMBIE & FITCH）、
    TIMBERLAND 、TOMMY  HILFIGER、ADIDAS、LEVI'S、NIKE、
    POLO   RALPH   LAUREN 、RMC（即RED   MONKEY  COMPANY
    ）、LACOSTE 等品牌之商標文字及圖樣，分別由美商A&F 商
    標公司及美商J.M.H.商標公司、美商添柏嵐股份有限公司、
    美商唐美希緋格許可公司、德商亞得脫士沙洛蒙股份有限公
    司、美商利惠公司、百慕達商耐克國際股份有限公司、美商
    波露/ 羅蘭公司有限合夥、香港商仟零壹國際有限公司、法
    國商拉克絲蒂股份有限公司向經濟部智慧財產局申請註冊核
    准登記，而取得商標專用權，現仍在商標專用期間，非經商
    標權人之同意或授權，不得於同一或類似商品使用近似或相
    同之註冊商標，亦明知其所有附表所示之物均係仿冒上揭商
    標之衣服、褲子等商品，竟基於明知為仿冒商標商品而販賣
    之犯意，自民國94年7 月起，在臺北市五分埔販入仿冒上揭
    商標之商品後，在「Yaho o! 奇摩」拍賣網站(http://tw.b
    id.yahoo.com/) ，以「sti3 00p」及「元氣衣店」名義刊
    登販賣上揭仿冒商標商品廣告，供不特定人標買而販賣之，
    並提供其申用之中華郵政00000000000000帳號，供購買者匯
    款之用，其中96年5 月營業額達新臺幣（下同）3 萬餘元，
    迄於同年6 月4 日為警查獲，並在臺北縣五股鄉○○路○ 段
    157之5 號2樓及臺北縣五股鄉○○路○ 段161 號地下室扣得
    附表所示之仿冒商標商品，合計1106件之事實，業據被告於
    警詢時、檢察官偵查中及本院審理時供承不諱，並有保二總
    隊第一大隊第一中隊查扣物品數量、進貨價及銷售價清冊9
    紙、乙○○上揭帳戶存摺封面影本1 紙、網頁蒐證畫面15頁
    、POLO牌鑑定報告書(含商品估價報告及商標註冊資料)1 份
    、LEVI'S牌鑑定報告書(含商品估價報告及商標註冊資料)1
    份、A&F牌鑑定報告書(含侵權市值意見書及商標註冊資料)1
    份、NIKE牌鑑定報告書(含鑑價報告表及商標註冊資料)1 份
    、RMC牌鑑定報告書(含侵權市值意見書及商標註冊資料)1份
    、甲○○警詢筆錄、ADIDAS牌鑑定報告書(含商標註冊資料)
    1份、LACOSTE牌鑑定報告書(含商標註冊資料)1份、TOMMY
    HILFIGER牌鑑定報告書(含商標註冊資料)1份、TIMBERLAND
    牌鑑定報告書(含商標註冊資料)1份在卷及附表所示之仿冒
    商標商品扣案可稽。足見被告之明知為未得商標權人同意，
    於同一商品，使用相同之註冊商標之商品而販賣犯行，至為
    明確。本院因認原審就被告之上開犯行，引用前揭法條，量
    處拘役50日，如易科罰金，以1,000 元折算1 日，並以被告
    前未曾因故意犯罪受有期徒刑以上刑之宣告，有臺灣高等法
    院被告前案紀錄表佐卷可考，其因一時失慮致罹刑典，然已
    坦承犯行，知所悔悟，並與告訴人達成調解（有調解筆錄1
    件附於原審卷可稽），經此偵審教訓，當知所警惕，而無再
    犯之虞，原審認所宣告之刑以暫不執行為適當，併依刑法第
    74條第1 項第1 款規定，宣告緩刑2 年，用啟自新，且依商
    標法第83條規定，將扣案如附件附表所示之物均宣告沒收，
    其認事用法均無違誤，量刑亦屬適當，應予維持。上訴意旨
    認被告所為亦犯刑法第216 條行偽造私文書罪云云，惟查本
    件並無任何網路標賣之影印資料，難以認定，附此明。本
    件上訴意旨所執之上開理由，尚無足採，其上訴為無理由，
    應予駁回。
據上論斷，應依刑事訴訟法第455 條之1 第1 項、第3 項、第36
8 條、第373 條，判決如主文。
本案經檢察官黃佳權到庭執行職務。
中    華    民    國    97    年    8     月    25    日
                  刑事第二庭  審判長法  官  王復生
                                    法  官  陳坤地
                                    法  官  楊千儀
上列正本證明與原本無異。
不得上訴。
                                    書記官  林美萍
中    華    民    國    97    年    8     月    25    日
附錄本案論罪科刑法條全文
商標法第82條
明知為前條商品而販賣、意圖販賣而陳列、輸出或輸入者，處1
年以下有期徒刑、拘役或科或併科新臺幣5 萬元以下罰金。
商標法第83條
犯前二條之罪所製造、販賣、陳列、輸出或輸入之商品，或所提
供於服務使用之物品或文書，不問屬於犯人與否，沒收之。


司法院資訊處製作；財團法人民間司法改革基金會備份。
